臺灣臺南地方法院交通事件裁定　　100年度交聲字第172號
移送機關　　交通部公路總局嘉義區監理所臺南監理站
異議人即
受處分人　　黃偉庭
上列受處分人因違反道路交通管理處罰條例案件，對於交通部公
路總局嘉義區監理所臺南監理站民國100年2月8日所為之裁決處
分（處分案號：嘉監南字第裁74-S00000000號），聲明異議，本
院裁定如下：
    主  文
異議駁回。
    理  由
一、原處分意旨略以：異議人即受處分人黃偉庭（下稱異議人）
    於民國（下同）99年10月3日03時30分許，駕駛車號5027-NP
    號自用一般小客車，行駛於台南市○○路與長榮路口，有「
    二輛以上之汽車共同在道路上以危險方式駕駛」之危險駕車
    情形，經台南市政府警察局第一分局（下稱舉發機關）員警
    予以製單舉發，嗣經交通部公路總局嘉義區監理所臺南監理
    站（下稱移送機關），以其違規事實明確，依道路交通處罰
    條例第43條第3項、第24條第1項第3款（原處分書漏載第1項
    第3款）及違反道路交通管理事件統一裁罰基準表等規定，
    裁處異議人罰鍰新臺幣（下同）30,000元，吊銷駕駛執照，
    3 年內禁考並施以道路交通安全講習等處分。
二、本件聲明異議意旨略以：異議人於上開時、地點行車路過，
    但並未參與該飆車聚會之活動，依警局路口相片顯示，異議
    人被前車阻擋，無法超車只能跟著停於路上，且當時異議人
    行車速度並未違反相關交通規定，為此聲明異議等語。
三、按汽車駕駛人，駕駛汽車有在道路上蛇行，或以其他危險方
    式駕車者，處新臺幣6,000元以上24,000元以下罰鍰，並當
    場禁止其駕駛。二輛以上之汽車共同違反第1項規定，或在
    道路上競駛、競技者，處汽車駕駛人新臺幣30,000元以上
    90,000元以下罰鍰，並當場禁止其駕駛及吊銷其駕駛執照。
    汽車駕駛人有第43 條規定之情形者，應接受道路交通安全
    講習；道路交通管理處罰條例第43條第1項第1款、第3項、
    第24條第1項第3款分別定有明文。
四、經查：
  (一)移送機關指稱異議人於99年10月3日03時30分許，駕駛車號
    5027-NP號自用一般小客車，行駛於台南市○○路與長榮路
    口，有「二輛以上之汽車共同在道路上以危險方式駕駛」之
    危險駕駛情形，有台南市警察局99年12月6日南市警交字第
    S00000000號舉發違反道路交通管理事件通知單及台南市政
    府警察局第一分局100年3月18日南市警一交字第1000006091
    號函檢送違規錄影光碟1片等資料在卷可參。
  (二)經本院依職權勘驗上開舉發機關所檢送之採證光碟，勘驗結
    果如下：「於路口監視器畫面（東門路與長榮路-北向全景
    ）中播放時間03時34分08秒，畫面顯示多輛汽車（車號為
    5027-NP、8361-RF、5465-WR、D3-4566、2466-XW、6488-ZP
    號）及機車（車號020-DWQ、383-HCJ、535-HDW、907-GZQ、
    H3C-360、799-CAV號）占據內、外側車道及機車道，號誌已
    轉換綠燈仍未行駛持續佔據東門長榮路口，直到03時35分11
    秒紅燈右轉東門路2段離開。03時32分15秒時，畫面顯示
    車號5027-NP號自小客車當時前方並無汽車擋道，理應可右
    轉或直行，然仍隨同該批夜遊族右轉離開，該群車輛皆朝同
    一方向行駛，該批夜遊族中有人持不明棍棒、高爾夫球桿、
    及以口罩遮蔽號牌。」由上開勘驗結果可知，顯見異議人有
    參與之此一車隊之駕駛行為，且其行為明顯造成危害一般用
    路人行車安全之程度。又異議人亦於99年10月31日警局調查
    筆錄中自承當時與伊共同駕駛之汽車約有3、4台，機車約有
    1、20台，只知道機車都在飆車，該次聚會不知由何人要約
    ，伊只知道大約是03日02左右在台南市台南監理站前，該次
    聚會騎乘之路線為先從台南市台南監理站前-北門路-東門圓
    環-台南市台南監理站，時間約2、3點，伊差不多於3日3時
    左右在台南市大東夜市前因有其他人發生交通事故，所以伊
    就離去，有台南市政府警察局第一分局100年3月18日南市警
    一交字第1000006091號函檢附之調查筆錄一份附卷可參。
  (三)依上開監視錄影畫面及異議人之警詢筆錄觀之，該飆車車隊
    係由多達20台以上之汽、機車組成，且有共同佔據快慢車道
    、壅塞道路及逆向行駛之行為，其中有機車並以口罩或他物
    遮蔽車牌，而該龐大之飆車車隊行駛於路上，極易引起他人
    注意而知悉該車隊即為一般所稱之飆車族，若一般民眾於深
    夜時分駕駛車輛遇有飆車族行經時，多避之唯恐不及，且為
    避免混入其族群，通常會有停頓、退讓、閃避或轉至其他路
    段行駛之情形，而上開路段附近得供改道行駛之道路甚多，
    然異議人駕駛之自小客車於10月3日2時至3時許均行駛於由
    汽、機車組成之飆車隊伍當中，未見有何欲脫離該飆車車隊
    之舉動，其所為顯與常情不符，是其所辯，無足採信。基於
    上開事證，已足認定異議人確為該飆車隊伍之一員，而有與
    二輛以上之汽、機車共同以佔據快慢車道、壅塞道路之危險
    方式駕車之違規事實無誤，是以，異議人有舉發機關舉發之
    上開違規行為一情堪認屬實，異議人前開所辯，不可採信。
五、綜上所述，異議人於前述時、地之違規事實既可認定，移送
    機關裁處異議人罰鍰30,000元，吊銷駕駛執照，3年內不得
    考領，並應參加道路交通安全講習部分，經核於法尚無違誤
    ；從而，異議人之異議並無理由，應予駁回。
六、據上論斷，應依道路交通管理處罰條例第87條第2項、道路
    交通事件處理辦法第18條，裁定如主文。
中    華    民    國   100    年    9     月    6     日
                    交通法庭   法  官   陳淑勤
以上正本證明與原本無異。
如不服本裁定，應於送達後5日內，向本院提出抗告狀。
                               書記官   謝竣閎
中    華    民    國   100    年    9     月    6     日